## Michaël Launay

19/01/73 (50 ans) marié, 2 enfants

35 rue Léon Gambetta 59273 Fretin

06 16 85 91 12

E

michaellaunay@gmail.com

£

http://www.ecreall.com

in

https://www.linkedin.com/in/michaellaunay19730119/

 $\bigcirc$ 

https://github.com/michaellaunay



# Architecte et chef de projets DevOps, enseignant vacataire

### **En bref**

Je vous accompagne de l'idéation à la réalisation de projets DevOps novateurs. J'ai 25 ans d'expérience dans le développement logiciel, de l'assembleur au Python en passant par le C et C++ et 15 ans d'expérience dans la gestion de projets innovants. De l'installation et de la maintenance de serveurs GNU/Linux à la dématérialisation des processus métier collaboratifs. Je suis expert en conception logicielle orientée objet et administration système GNU/Linux.

Je suis aussi formateur et enseignant vacataire dans plusieurs universités et écoles renommées en Génie Logiciel, Conception Logicielle, programmation Python et Administration système GNU/Linux, depuis 2019.

# Compétences

**Fondateur et gérant** d'**Ecréall**, SARL créée en 2005, reconnue **JEI** (jeune entreprise innovante). En 2020 je suis devenu **solopreneur** et je fonde l'EURL **LogikaScium en 2023**.

Porteur de projets Innovants ayant donné droit au CIR et au CII.

**Architecte logiciel** en conceptions orientées objet.

**Développeur** principalement en langage orienté objet (python, C++).

**Administrateur système** installation et maintenance de serveurs Debian/Ubuntu.

Éditeur de solutions web (innovation participative, portails collaboratifs).

Spécialiste de la dématérialisation des processus métier collaboratifs.

Encadrant d'équipes devops et de R&D dont une thèse CIFRE.

**Négociateur**, de la prospection à la signature de contrats incluant la propriété intellectuelle, les types de licences, les types d'engagements, les modèles économiques, et le maintien en condition opérationnelle.

Enseignant vacataire à l'Ensam, Polytech Lille, l'Université Catholique de Lille, et l'Université de Lille (depuis 2019) en **Génie Logiciel, Python, Conception Logicielle, Administration système GNU/Linux** 

**Président** de l'association PoleNord de 2014 à 2017 et membre du Conseil National du Logiciel Libre (**CNLL**) pendant cette même période.

## **Expériences professionnelles**

Depuis 2023 Gérant de l'EURL Logikascium, http://www.logikascium.com.

Rédaction de cours d'informatiques :

https://github.com/michaellaunay/NotesPubliques/tree/master/cours

Conception et développement d'un Identity Provider, serveur d'identités SSO, en Python, Pyramid, Dform <a href="https://github.com/michaellaunay/alirpunkto">https://github.com/michaellaunay/alirpunkto</a>.

### 2005-2023

Gérant, de la SARL Ecréall, <a href="http://www.ecreall.com">http://www.ecreall.com</a>.

- Élaboration et mise en place d'une **méthodologie** permettant de réaliser des portails collaboratifs à partir d'un modèle **UML** et **BPMN**.
- Obtention du statut **JEI** en 2010, le dossier ANRT et le rescrit fiscal font parties de mes œuvres personnelles.
- **Conférences** et écriture d'un **article publié** dans Linux Pratique <a href="https://connect.ed-diamond.com/Linux-Pratique/lp-101/organiser-un-brainstorming-geant-l-innovation-participative-en-pratique-avec-nova-ideo">https://connect.ed-diamond.com/Linux-Pratique/lp-101/organiser-un-brainstorming-geant-l-innovation-participative-en-pratique-avec-nova-ideo</a>.
- Écriture de **documentations** et **formations** à l'administration GNU/Linux Ubuntu, au développement Python, et à Plone (c.f. github).
- Gestion de la relation clientèle des projets de portails collaboratifs pour HDFID, Bonduelle, CRT Hauts de France, MESHS, Bluenove.
- **Sécurité**, configuration des Iptables, de fail2ban, de postfix (spf, dkim, dmarc), audits réseaux (nmap, tcpdump, wireshark).

#### 2001-2004

Développeur et responsable d'un projet d'éditeur de cartographie à Sofrelog, éditeur d'une solution de contrôle radar de trafic portuaire.

#### 1997-2000

Architecte logiciel et développeur en C++ du projet Systar et Simins à Thomson CSF (Thales).

### **Formation**

**Depuis 2016** Différents Mooc sur fun-mooc.fr, Udemy, Elephorm

1997 Diplôme d'Ingénieur en Informatique Mesures et Automatique à

l'École Universitaire d'Ingénieurs de Lille département Informatique

Mesures Automatique (Polytech Lille).

**1994 D.U.T** Génie Électrique Informatique Industrielle à l'I.U.T de Cachan.

**1992** Bac F2 mention Bien.

# Langue étrangère

**Anglais**: Lu, parlé, écrit.

**Espéranto** : Lu, peu parlé et peu écrit.

# Langages, Méthodes, Technologies et communication

Expertise : Portail collaboratif, UML, BPMN, GNU/Linux, Docker.

Méthodologies : Méthodes Agile, Ingénierie dirigée par les modèles.

Documentation et cours : Obsidian, Mermaid et Plant UML

Voir https://github.com/michaellaunay/NotesPubliques/tree/master/cours

Langages maîtrisés: C, C++, Bash, Python, XML, Markdown.

Modélisation 3D : Sketchup, Blender, SweetHome3D, Freecad.

Prototypage : **Électronique**, Raspberry pi

### Loisirs et activités

Auto-construction d'une maison à énergie positive bioclimatique en béton, bois, paille et acier.

Moniteur de Boxe Française.

Marche à pied environ 170km/mois avec mon chien.

**Potager** (3000m² de terrain, réalisation de confitures et de conserves, plantation de 103 arbres et 120m de haies).